# 求助关于建筑企业的会计的处理问题

提问人：huanlinone 时间：2012-05-23 22:02:29
第一：从其他企业采购商品，用于承接的工程，在计入工程施工——合同成本时，对于进项税应当怎么处理？我认为，应当把进项税计入合同的成本，等到项目完工时给甲方开建筑业营业税发票。但是，税务局认为，做为一家有进项税的企业，应当有销项税，所以企业在开发票时，要有一部开增值税销售发票。 第二：因为要开增值税发票，那么在采用完工百分比法时，对于预计的收入时，对于开票时的销项税怎么处理？企业现行的处理方法是，扣除销项税后的合同金额做为预计的收入。 第三：因为工程完工和工程结算之间会有时间差，那么当工程验收完成后，如果确认的收入和合同毛利与最后的工程结算款之间的差额，怎么处理？我想，是不是可以冲回？

回答人：chenyiwei
回复 huanlinone 的帖子
1 、目前建筑业劳务尚不是增值税的征收范围。并且此处涉及的并非自产货物。除了在某些特殊情况下可将外购货物视同自产货物，在符合《国家税务总局关于纳税人销售自产货物并同时提供建筑业劳务有关税收问题的公告》（国家税务总局公告 2011 年第 23 号）的前提下单独计算缴纳增值税以外，其他情况均应并入建筑业营业额计征营业税。
2 、如果确实单独计征增值税的，则由于增值税为价外税，所以可采用按照扣除增值税后的合同价款金额为基础计算预计收入的方法。 3 、属于合理的会计估计差异的，可在结算的当期进行调整。当然也要考虑重要性原则的影响。